臺灣臺南地方法院刑事裁定
111年度單聲沒字第445號
聲  請  人  臺灣臺南地方檢察署檢察官
被      告  張世佳




上列被告因違反毒品危害防制條例案件，經檢察官聲請單獨宣告
沒收（111年度聲沒字第877號），本院裁定如下：
    主  文
扣案如附表一、附表二之㈠所示之第二級毒品甲基安非他命共貳
包（含毒品外包裝袋共貳只）均沒收銷燬；扣案如附表二之㈡所
示之物沒收。
    理  由
一、聲請意旨略以：被告張世佳（下稱被告）前因施用第二級毒
    品案件，經法院裁定執行觀察、勒戒後，認無繼續施用毒品
    傾向，經聲請人於民國111年11月9日以111年度毒偵字第175
    8號、第2143號為不起訴處分確定。臺南市政府警察局第二
    分局員警分別於：㈠111年6月2日12時13分許，在臺南市○○區
    ○○路○段000巷0號查獲被告施用毒品犯行，扣得甲基安非他
    命1包（檢驗後淨重0.122公克）。㈡111年7月9日16時許，在
    臺南市○區○○○路○段000巷00號4樓查獲被告施用毒品犯行，
    扣得甲基安非他命1包（檢驗後淨重0.102公克）、吸食器1
    組。上開扣案甲基安非他命2包，均係第二級毒品且屬違禁
    物，聲請裁定宣告沒收銷燬。上開扣案吸食器1組，係被告
    所有且供該案施用毒品犯行所用之物，聲請裁定宣告沒收等
    語。
二、按違禁物，不問屬於犯罪行為人與否，沒收之。違禁物或專
    科沒收之物得單獨宣告沒收；查獲之第一、二級毒品及專供
    製造或施用第一、二級毒品之器具，不問屬於犯罪行為人與
    否，均沒收銷燬之，刑法第38條第1項、第40條第2 項及毒
    品危害防制條例第18條第1 項前段分別定有明文。又按供犯
    罪所用、犯罪預備之物或犯罪所生之物，屬於犯罪行為人者
    ，得沒收之，刑法第38條第2 項前段亦定有明文。再按檢察
    官依第253 條或第253 條之1 為不起訴或緩起訴之處分者，
    對刑法第38條第2 項規定供犯罪所用、供犯罪預備或因犯罪
    所得之物，以屬於被告者為限，得單獨聲請法院宣告沒收，
    刑事訴訟法第259 條之1 亦有明文。再按法院認為聲請單獨
    宣告沒收有理由者，應為准許之裁定，刑事訴訟法第455條
    之36第2項亦定有明文。
三、經查，被告前因於①111年6月1日20時許，在臺南市○○區○○路
    ○段000巷0號（民宿-末廣通2館）2樓床邊內，以將甲基安非
    他命置入玻璃球內用火燒烤，吸食其煙霧方式，施用甲基安
    非他命1次（111年度毒偵字第2143號）；②111年7月9日14時
    許，在臺南市○區○○○路○段000巷00號住處4樓房間內，以同
    上方式，施用甲基安非他命1次（111年度毒偵字第1758號）
    ，共計2次，經聲請人以111年度毒偵字第1758號（上開②之
    犯行，即111年度聲觀字第569號），聲請本院於111年8月23
    日以111年度毒聲字第707號裁定將被告送勒戒處所觀察、勒
    戒確定。被告於111年9月21日入勒戒處所執行觀察、勒戒，
    同年10月26日因無繼續施用毒品傾向出所，經聲請人於111
    年11月9日以111年度毒偵字第1758號、第2143號為不起訴處
    分確定等情，有卷附之本院111年度毒聲字第707號刑事裁定
    及刑事卷宗、聲請人111年度毒偵字第1758、第2143號不起
    訴處分書及偵查卷宗（含警卷）、臺灣高等法院被告前案紀
    錄表附卷可稽，足認被告上開施用第二級毒品犯行，業經檢
    察官為不起訴處分確定。
四、又被告上開施用第二級毒品案件，上開①之施用第二級毒品
    犯行部分：扣得如附表一所示毒品1包。如附表一所示白色
    結晶1包，經警局送高雄市立凱旋醫院鑑驗結果，檢出第二
    級毒品甲基安非他命成分（如附表一所示），有臺南市政府
    警察局第二分局111年6月2日搜索扣押筆錄、扣押物品目錄
    表、扣押物品收據、高雄市立凱旋醫院111年7月12日高市凱
    醫驗字第73793號濫用藥物成品檢驗鑑定書存卷可參（臺南
    市政府警察局第二分局南市警二偵字第1110454288號卷第17
    至31頁）；上開②之施用第二級毒品犯行部分：扣得如附表
    二之㈠所示毒品1包及如附表二之㈡所示之物。其中如附表二
    之㈠所示白色結晶1包，經警局送高雄市立凱旋醫院鑑驗結果
    ，檢出第二級毒品甲基安非他命成分（如附表二之㈠所示）
    ；如附表二之㈡所示之物，係被告所有且供其施用甲基安非
    他命使用，業據被告於111年7月9日警詢時供述在卷，有被
    告111年7月9日警詢筆錄、臺南市政府警察局第二分局111年
    7月9日搜索扣押筆錄、扣押物品目錄表、扣押物品收據、高
    雄市立凱旋醫院111年8月3日高市凱醫驗字第74320號濫用藥
    物成品檢驗鑑定書存卷可參（臺南市政府警察局第二分局南
    市警二偵字第1110403445號卷第5至9頁、第19至25頁，111
    年度毒偵字第1758號卷第37頁）。
五、足認，上開扣案之如附表一、附表二之㈠所示之第二級毒品
    甲基安非他命共2包，均確係違禁物，且為查獲之第二級毒
    品無訛，不問屬於犯罪行為人與否，應依毒品危害防制條例
    第18條第1項前段之規定宣告沒收銷燬。而盛裝上開扣案毒
    品之外包裝袋2只，無論以何種方式將之與內裝之毒品分離
    ，包裝袋內均會有極微量之毒品殘留，則毒品外包裝袋內所
    含之毒品既不論以何種方法均無法將附著於袋內之毒品析離
    ，且無析離之實益與必要，應整體視同查獲之第二級毒品一
    併宣告沒收銷燬。至於送驗耗損部分之毒品既已滅失，不予
    宣告沒收銷燬。又扣案之如附表二之㈡所示之物，係被告所
    有且供其犯施用第二級毒品罪所用之物，核屬刑法第38條第
    2 項前段所定得沒收之物，被告上開①②所示施用第二級毒品
    犯行，既經檢察官為不起訴處分確定，則依上開刑事訴訟法
    第259 條之1 規定，檢察官單獨聲請法院宣告沒收，亦與前
    揭法律規定相符，應予准許。綜上，聲請人本件聲請為有理
    由，應予准許。
六、據上論結，應依刑事訴訟法第455條之36第2項、第259條之1
    ，毒品危害防制條例第18條第1項前段，刑法第38條第2項前
    段、第40條第2項，裁定如主文。
中　　華　　民　　國　　111 　年　　11　　月　　29　　日
                    刑事第四庭    法  官 鄭彩鳳
以上正本證明與原本無異。
如不服本裁定，應於收受送達後5日內向本院提出抗告狀。（應
附繕本）
　　　　　　　　　　　　　　　　　書記官 謝盈敏
中　　華　　民　　國　　111 　年　　11　　月　　29　　日
　　　　　　　　　
附表一（111年度毒偵字第2143號）     編 號 轉碼編號 送檢姓名 鑑別條碼 檢出毒品 毒品級別 外觀及重量 1  B00000000  甲基安非他命 2 白色結晶 檢驗前淨重0.134公克，檢驗後淨重0.122公克 


附表二之㈠（111年度毒偵字第1758號）     編 號 轉碼編號 送檢姓名 鑑別條碼 檢出毒品 毒品級別 外觀及重量 1  B00000000  甲基安非他命 2 白色結晶 檢驗前淨重0.113公克，檢驗後淨重0.102公克 

附表二之㈡（111年度毒偵字第1758號）     編號 扣押物品名稱 數量 單位 備註 1 安非他命吸食器 （已使用） 1 組